# 现金流问题之进项税与投资活动

提问人：dtyjvfuinvff 时间：2020-02-22 08:05:24
请教陈老师：以下是我关于现流的一点思考：
现接触的现金流底稿公式中将固定资产类对应的进项税额同样纳入投资活动支付的现流，是否不妥呢
简化思考，假设某公司在没有其他业务而只购买某项固定资产的业务前提下，进项税在报表层面最终反应在“其他流动资产”，另一角度，因为进项税可以用于抵扣，因此本质上付给供应商的现金流出中包含的进项税部分，并没有构成资金占用，因此也不算投资。
个人理解，公式法中计算固定资产类支付的现流公式应该不包含进项税，而对应的调整非付现往来预付及应付时也应该用其不含税金额，基于此，需要在核算层面明确固定资产等的购建是否取得专用发票。
陈老师您认为呢。
b7e80accd17e82d20a57a47ab7671d4.jpg
(243.57 KB, 下载次数: 12)
5 天前 上传

回答人：chenyiwei
目前都是将增值税进项、销项税额并入对应的现金流量表项目列报的，因此“现接触的现金流底稿公式中将固定资产类对应的进项税额同样纳入投资活动支付的现流”并无不妥。
1998 年现金流量表准则刚出台时，是规定要将采购、销售现金流中的增值税进项税额、销项税额单列现金流量项目来列示的。但在实际操作中这种做法引起了很大的麻烦和问题，最终在 2001 年修订现金流量表准则，大幅压缩归并了报表上的列报项目（其中一个重要的修改就是将增值税额不再单列，从此我们现在所见的现金流量表格式基本定型，沿用至今。